臺灣臺中地方法院刑事判決　　　　　　 100年度易字第3031號
公　訴　人　臺灣臺中地方法院檢察署檢察官
被　　　告　林志板
上列被告因違反保護令案件，經檢察官提起公訴（100 年度偵字
第17426 號），被告於準備程序中就被訴事實為有罪之陳述，經
告以簡式審判之旨，並聽取意見後，經本院合議庭裁定由受命法
官獨任行簡式審判程序，本院判決如下：
    主  文
林志板犯違反保護令罪，處有期徒刑貳月，如易科罰金，以新臺
幣壹仟元折算壹日；又犯違反保護令罪，處有期徒刑貳月，如易
科罰金，以新臺幣壹仟元折算壹日。應執行有期徒刑月，如易
科罰金，以新臺幣壹仟元折算壹日。
    犯罪事實
一、林志板與陳心如（原名陳氏金欣）原為夫妻（業於民國100
    年7 月12日經法院調解離婚），2 人間具有家庭暴力防治法
    第3 條第1 款所稱之家庭成員關係。林志板前因對陳心如實
    施家庭暴力行為，經本院於99年11月28日，以99年度司暫家
    護字第982 號民事暫時保護令，裁定命林志板不得對陳心如
    實施身體上或精神上不法侵害之行為，且不得對陳心如為騷
    擾行為，並應接受處遇計畫鑑定，該暫時保護令自核發時起
    生效，林志板並於99年12月7 日接受上開暫時保護令之執行
    。嗣林志板又經本院於100 年2 月25日，以100 年度家護字
    第46號民事通常保護令，裁定命林志板不得對陳心如實施身
    體上或精神上不法侵害之行為，且不得對陳心如為騷擾行為
    ，並應接受48小時之認知輔導教育，該通常保護令自核發時
    起生效，林志板並於100 年3 月8 日接受上開通常保護令之
    執行。林志板明知上開暫時保護令及通常保護令之內容，亦
    明知其不得違反上開暫時保護令及通常保護令，竟於上開暫
    時保護令及通常保護令生效期間，分別為下列行為：
  (一)林志板於上開暫時保護令生效期間內之100 年2 月22日凌晨
    1 時30分許，在陳心如臺中市○○區○○路338 巷11號10樓
    之住處內，揮拳毆打陳心如，致陳心如受有右側頭部疼痛、
    左臉頰腫脹並疼痛、左手肘疼痛之傷害（傷害部分已撤回告
    訴），而以此方式對陳心如實施身體上之不法侵害，而違反
    禁止實施家庭暴力之保護令。
  (二)林志板又於上開通常保護令生效期間內之100 年4 月21日上
    午6 時許，飲酒後在陳心如上開住處內，以徒手毆打陳心如
    ，並用破碎玻璃杯刺傷陳心如，致陳心如受有右臉紅腫、右
    顳部腫痛、左手及左小腿紅腫、擦傷、右肘挫傷及肌腱炎之
    傷害（傷害部分已撤回告訴），而以此方式對陳心如實施身
    體上之不法侵害，而違反禁止實施家庭暴力之保護令。嗣經
    陳心如於同年月25日下午4 時50分許，向警方求助報案，而
    查悉上情。
二、案經陳心如訴由臺中市政府警察局烏日分局報告臺灣臺中地
    方法院檢察署檢察官偵查起訴。
    理  由
一、按除被告所犯為死刑、無期徒刑、最輕本刑為3 年以上有期
    徒刑之罪或高等法院管轄第1 審案件者外，於第273 條第1
    項程序進行中，被告先就被訴事實為有罪之陳述時，審判長
    得告知被告簡式審判程序之旨，並聽取當事人、代理人、辯
    護人及輔佐人之意見後，裁定進行簡式審判程序；除簡式審
    判程序、簡易程序及第376 條第1 款、第2 款所列之罪之案
    件外，第1 審應行合議審判，刑事訴訟法第273 條之1 第1
    項、第284 條之1 分別定有明文。本件被告林志板係涉死刑
    、無期徒刑、最輕本刑為3 年以上有期徒刑之罪或高等法院
    管轄第1 審案件以外之罪，並於本院行準備程序時就被訴事
    實為有罪之陳述，本院合議庭依前揭規定，經評議結果，裁
    定改由受命法官獨任行簡式審判程序進行審理，是本件之證
    據調查，依刑事訴訟法第273 條之2 規定，不受同法第159
    條第1 項、第161 條之2 、第161 條之3 、第163 條之1 及
    第164 條至第170 條規定之限制，合先敘明。
二、上揭犯罪事實，業據被告林志板於本院準備程序及審理時坦
    承不諱，核與證人即告訴人陳心如於警詢及偵查中之證述、
    證人范氏詩於警詢之證述相符，並有本院99年度司暫家護字
    第982 號民事暫時保護令、100 年度家護字第46號民事通常
    保護令、臺中市政府警察局烏日分局99年12月7 日、100 年
    3 月8 日保護令執行紀錄表2 紙、中山醫學大學附設醫院受
    理家庭暴力事件驗傷診斷書2 紙、上禾骨科診所診斷證明書
    、全戶戶籍資料查詢結果及告訴人受傷情形照片5 張附卷可
    稽，足認被告前揭任意性自白與事實相符，堪以採信。本件
    事證明確，被告上開違反保護令之犯行，均堪認定，應予依
    法論科。
三、按家庭暴力防治法所稱家庭暴力者，謂家庭成員間實施身體
    或精神上不法侵害之行為；又所稱家庭暴力罪者，謂家庭成
    員間故意實施家庭暴力行為而成立其他法律所規定之犯罪，
    家庭暴力防治法第2 條第1 款、第2 款定有明文。本案被告
    於上開時、地為本件犯行時，與告訴人為夫妻，有全戶戶籍
    資料查詢結果在卷可考，被告與告訴人間具有家庭暴力防治
    法第3 條第1 款所稱之家庭成員關係，洵堪認定。其明知前
    開暫時保護令及通常保護令之內容，竟仍於上開暫時保護令
    、通常保護令生效期間，分別為本件之犯行，是核其所為，
    均係犯家庭暴力防治法第61條第1 款之違反保護令罪。被告
    所犯上開2 次違反保護令罪，犯意各別，行為互殊，應予分
    論併罰。爰審酌被告前有違反槍砲彈藥刀械管制條例、肅清
    煙毒條例、公共危險等前科，有臺灣高等法院被告前案紀錄
    表在卷可參，素行非佳，前業因對告訴人實施家庭暴力行為
    ，經告訴人聲請法院對其核發民事暫時保護令及通常保護令
    後，竟仍違反法院核發保護令之禁令，漠視法院所核發之保
    護令，對告訴人為身體上不法之侵害行為，致告訴人身、心
    受到傷害，不僅輕忽夫妻間本應互敬互愛，且法治觀念淡薄
    ，自應予相當之非難，惟其於本院準備程序及審理時，尚能
    坦承犯行，態度尚可，暨審酌其經濟情況為小康及國中畢業
    之智識程度（見警卷第7 頁調查筆錄受詢問人欄所載）等一
    切情狀，分別量處如主文所示之刑及諭知易科罰金之折算標
    準，並定其應執行之刑及諭知易科罰金之折算標準，以示懲
    儆。
據上論斷，依刑事訴訟法第273條之1第1項、第299條第1 項前段
，家庭暴力防治法第61條第1 款，刑法第11條前段、第41條第1
項前段、第51條第5款，判決如主文。
本案經檢察官陳永豐到庭執行職務。
中    華    民    國   100    年    11    月    2     日
                  刑事第五庭    法  官  張瑋珍
以上正本證明與原本無異。
如不服本判決應於收受送達後10日內向本院提出上訴書狀，並應
敘述具體理由；其未敘述上訴理由者，應於上訴期間屆滿後20日
內向本院補提理由書（均須按他造當事人之人數附繕本）「切勿
逕送上級法院」。
                                書記官  王嘉麒
中    華    民    國   100    年    11    月    2    日
附錄本案論罪科刑法條全文：
家庭暴力防治法第61條
違反法院依第 14 條第 1 項、第 16 條第 3 項所為之下列裁定
者，為本法所稱違反保護令罪，處3 年以下有期徒刑、拘役或科
或併科新臺幣10萬元以下罰金：
一、禁止實施家庭暴力。
二、禁止騷擾、接觸、跟蹤、通話、通信或其他非必要之聯絡行
    為。
三、遷出住居所。
四、遠離住居所、工作場所、學校或其他特定場所。
五、完成加害人處遇計畫。